【裁判字號】    97,簡上,272
【裁判日期】    970825
【裁判案由】    違反商標法
【裁判全文】
臺灣高雄地方法院刑事判決             97年度簡上字第272號
上  訴  人
即  被  告  甲○○
上列上訴人即被告因違反商標法案件，不服本院高雄簡易庭中華
民國97年1 月28日96年度簡字第6552號簡易處刑判決（聲請簡易
判決處刑案號：臺灣高雄地方法院檢察署96年度偵字第29406 號
），提起上訴，本院管轄之第二審合議庭判決如下：
    主  文
上訴駁回。
甲○○緩刑參年。
    事  實
一、本案犯罪事實業據被告甲○○坦承不諱，且經本院審理結果
    ，認第一審判決認事用法及量刑均無不當，應予維持，並引
    用第一審判決書記載之事實及理由（如附件）。
二、上訴人即被告甲○○上訴意旨承認有明知為未得商標權人同
    意於同一商品使用相同之註冊商標之商品而販賣之犯行，且
    誠意與告訴人達成和解，故請求予以宣告緩刑等語。經查，
    原審裁判時被告與告訴人尚未達成和解，是原審考量上訴人
    即被告違反商標法之犯罪情節、告訴人受損財物之價值、尚
    未達成和解等一切情狀，依刑事訴訟法第449 條、第450 條
    第1 項、第454 條第2 項，商標法第82條、第81條第1 款、
    第83條，刑法第11條、第41條第1 項前段，逕行簡易判決量
    處被告有期徒刑3 月，併諭知易科罰金之折算標準，依法宣
    告沒收扣案物品，經核其認事用法均無違誤，量刑亦稱妥適
    。末查，上訴人即被告於上訴後，業於97年8 月15日與告訴
    人路易威登馬爾悌耶公司達成和解，此有和解協議書兩頁（
    參本院卷第58.59 頁）等在卷可稽，堪認上訴人即被告具有
    悔意，且上訴人即被告前未曾受有期徒刑以上刑之宣告，此
    有臺灣高等法院被告前案紀錄表在卷足按，於本院審理中坦
    承犯行，本院審酌被告因一時失慮，致罹刑章，經此偵、審
    程序及刑之宣告，當知所警惕，信無再犯之虞，因認前開所
    宣告之刑以暫不執行為適當，爰依刑法第74條第1 項第2款
    規定，諭知不附負擔之緩刑3 年，以啟自新。
據上論斷，應依刑事訴訟法第455 條之1 第3 項、第368 條，刑
法第74條第1 項第2 款，判決如主文。
本案經檢察官李文和到庭執行職務
中    華    民    國    97    年    8     月    25    日
              刑事第十庭  審判長法  官  何秀燕
                                法  官  顏銀秋
                                法  官  吳金芳
以上正本證明與原本無異。
不得上訴。
中    華    民    國    97    年    8     月    25    日
                                書記官  武凱葳
附錄本判決論罪科刑法條：
商標法第81條
未得商標權人或團體商標權人同意，有下列情形之一者，處三年
以下有期徒刑、拘役或科或併科新臺幣二十萬元以下罰金：
一、於同一商品或服務，使用相同之註冊商標或團體商標者。
二、於類似之商品或服務，使用相同之註冊商標或團體商標，有
    致相關消費者混淆誤認之虞者。
三、於同一或類似之商品或服務，使用近似於其註冊商標或團體
    商標之商標，有致相關消費者混淆誤認之虞者。
商標法第82條
明知為前條商品而販賣、意圖販賣而陳列、輸出或輸入者，處一
年以下有期徒刑、拘役或科或併科新臺幣 5 萬元以下罰金。
附件：（七頁）


司法院資訊處製作；財團法人民間司法改革基金會備份。
